【裁判字號】    90,交易,440
【裁判日期】    901009
【裁判案由】    公共危險
【裁判全文】
臺灣高雄地方法院刑事判決                          九十年度交易字第四四號
    公  訴  人  臺灣高雄地方法院檢察署檢察官
    被      告  甲○○
右列被告因公共危險案件，經檢察官提起公訴（九十年度偵字第一一０一九號），本
院判決如左：
    主  文
甲○○服用酒類，不能安全駕駛動力交通工具而駕駛，處拘役貳拾日，如易科罰金，
以參佰元折算壹日。
    事  實
一、甲○○明知服用酒類，不能安全駕駛動力交通工具即不得駕駛，於民國九十年五
    月八日下午七、八時許，與友人飲用含酒精成分之維士比後，明知其受酒精之影
    響，已不能安全駕駛動力交通工具，竟於九十年五月八日下午九時二十分許，仍
    騎乘車牌號碼ＮＮＤ─八三三號機車，沿高雄縣燕巢鄉○○路由南往北方向行駛
    ，行經興西路與楠陽路交岔路口時，駛至來車道，與陳先助騎乘牌號碼ＸＸ─三
    七六號營業大客車發生車禍，經警據報前來現場處理，並於同日下午十時三十分
    許對甲○○施以酒精濃度檢測，測得其呼氣之酒精濃度為每公升０．三九毫克，
    始悉上情。
二、案經高雄市政府警察局左營分局移送臺灣高雄地方法院檢察署檢察官偵查起訴。
    理  由
一、訊據被告坦承於右開時、地飲用含有酒精成分之維士比後，因頭暈而駕車能力較
    差而騎機車肇事之事實，惟辯稱其測得呼氣之酒精濃度為每公升０．二五毫克云
    云。經查：被告於肇事後於同日下午十時三十分許，經警施以酒精測試結果，其
    吐氣所含酒精濃度成分達每公升０．三九ＭＧ／Ｌ，此有酒精測試值表正本一紙
    附於警卷可證，被告上開辯稱，自無可採。再按刑法第一百八十五條之三規定所
    謂「不能安全駕駛」，係抽象危險犯，本不以發生具體危險為必要，而依醫學實
    驗證明所得經驗法則，對於吐氣酒精濃度達每公升０．二五毫克以上時，將使駕
    駛人對於複雜之技巧障礙、駕駛能力變壞，肇事比率比一般未飲酒時高出二倍（
    參見蔡志中著，對飲酒不能安全駕駛之執法研究，司法院第四十六期業務研究會
    講義）。本件被告酒後駕車肇事後，接受酒精濃度測試結果，吐氣所含酒精成份
    達每公升０．三九ＭＧ／Ｌ，依據上開研究報告之結論，及參酌被告自承其頭暈
    、駕駛能力較差等情狀，再參酌證人即警員乙○○於本院審理中到庭結證：被告
    肇事後被送至醫院治療，我於當日下午十一時三十分許時前往醫院時，觀察被告
    之反應力較差，有些醉意等語（本院九十年七月三十一日訊問筆錄），足證被告
    自白其因已達不能安全駕駛動力交通工具，與事實相符，堪可採信。本件事證明
    確，被告所犯飲用酒類後駕車之公共危險之犯行，足以認定。
二、核被告甲○○所為，係犯刑法第一百八十五條之三之服用酒類致不能安全駕駛動
    力交通工具罪。爰審酌被告明知酒後不能安全駕車而駕駛，將致生危害其他用路
    人交通安全之虞，仍無視於其他用路人之公共安全，於飲酒過量後仍駕車上路，
    惟犯後態度尚佳，且具悔意等一切情狀，量處如主文所示之刑，並諭知易科罰金
    之折算標準。
三、據上論斷，應依刑事訴訟法第二百九十九條第一項前段、刑法第一百八十五條之
    三、第四十一條第一項，罰金罰鍰提高標準條例第二條，判決如主文。
本件經檢察官楊碧瑛到庭執行職務
中      華      民      國      九十      年      十    月    九      日
                                  臺灣高雄地方法院交通法庭
                                      法  官  張  桂  美
右正本證明與原本無異。
如不服本判決，應於判決送達後十日內，向本院提出上訴狀。
                                      書記官  吳  金  霞
中      華      民      國      九十      年      十    月    九      日
參考法條：刑法第一百八十五條之三。
服用毒品、麻醉藥品、酒類或其他相類之物，不能安全駕駛動力交通工具而駕駛者，
處一年以下有期徒刑、拘役或三萬元以下罰金。


司法院資訊處製作；財團法人民間司法改革基金會備份。
